【裁判字號】    99,易,1507
【裁判日期】    990930
【裁判案由】    傷害
【裁判全文】
臺灣臺北地方法院刑事判決              99年度易字第1507號
公  訴  人  臺灣臺北地方法院檢察署檢察官
被      告  乙○○
            己○○
            甲○○
上列被告等因傷害案件，經檢察官聲請簡易判決處刑（99年度偵
字第956 號），本院認不宜以簡易判決處刑，改行通常程序訴訟
審理，茲判決如下：
    主  文
本件公訴不受理。
    理  由
一、程序部分：按檢察官聲請以簡易判決處刑之案件，經法院認
    為有刑事訴訟法第451 條之1 第4 項但書之情形者，應適用
    通常程序審判之，同法第452 條定有明文。經查，本件被告
    乙○○、己○○及甲○○3 人被訴傷害罪之案件，本院於調
    查後，認有刑事訴訟法第451 條之1 第4 項但書之情形，不
    宜以簡易判決處刑，爰依上開刑事訴訟法第452 條之規定，
    改用通常程序審判之，合先敘明。
二、本件公訴意旨略以：被告乙○○與己○○為男女朋友，被告
    甲○○為乙○○之父，被告3 人與丁○○、戊○○、丙○○
    父女3 人為鄰居。被告乙○○於民國98年2 月23日凌晨，在
    臺北市萬華區○○○路○ 段11號前，因停車糾紛與丁○○發
    生爭執，詎被告3 人共同基於傷害之犯意聯絡，由被告乙○○先徒手毆打丁○○至丁○○倒地，戊○○、丙○○2 人因
    聞聲發現丁○○遭毆打，乃出手制止，即由被告乙○○分別
    徒手及持鞋子、被告己○○與甲○○2 人均徒手毆打丁○○
    、戊○○、丙○○3 人，丁○○受有頸部外傷併前額瘀傷血
    腫、胸部挫傷併抓傷、前頸部抓傷、雙膝擦傷之傷害；戊○○受有頸部左前側抓傷、左手掌瘀傷血腫之傷害；丙○○受
    有左膝挫傷併血腫、右肘挫傷併擦傷、左足第二指擦傷之傷
    害，因認被告3 人均涉犯刑法第277 條第1 項之傷害罪嫌等
    語。
三、按告訴乃論之罪，告訴人於第一審辯論終結前，得撤回其告
    訴；又告訴經撤回者，法院應諭知不受理之判決，刑事訴訟
    法第238 條第1 項、第303 條第3 款定有明文。
四、查被告3 人涉犯之傷害罪，依同法第287 條前段規定，須告
    訴乃論；惟被告3 人與告訴人丁○○、戊○○、丙○○3 人
    已達成和解，告訴人3 人並具狀撤回告訴到院，此有刑事撤
    回告訴狀乙紙在卷可稽，依照前開法條之規定，爰不經言詞
    辯論，逕行諭知不受理之判決。
五、據上論斷，應依刑事訴訟法第452 條、第284 條之1 、第30
    3 條第3 款、第307 條，判決如主文。
中    華    民    國    99    年    9     月    30    日
                  刑事第五庭  法  官  吳勇毅
上正本證明與原本無異。
如不服本判決應於收受送達後10日內向本院提出上訴書狀，並應
敘述具體理由；其未敘述上訴理由者，應於上訴期間屆滿後20日
內向本院補提理由書（均須按他造當事人之人數附繕本）「切勿
逕送上級法院」。告訴人或被害人如對於本判決不服者，應具備
理由請求檢察官上訴，其上訴期間之計算係以檢察官收受判決正
本之日期為準。
                              書記官  游秀珠
中    華    民    國    99    年    10    月    5     日

司法院資訊處製作；財團法人民間司法改革基金會備份。
